【裁判字號】    94,簡上,43
【裁判日期】    950207
【裁判案由】    違反毒品危害防制條例
【裁判全文】
臺灣屏東地方法院刑事判決              94年度簡上字第43號
上  訴  人  臺灣屏東地方法院檢察署檢察官
被      告  甲○○
上列上訴人因被告違反毒品危害防制條例案件，不服本院94年度
簡字第179 號，中華民國94年2 月23日第一審刑事簡易判決（起
訴案號：93年度毒偵字第2220號），提起上訴及移送併案審理，
本院第二審合議庭認不宜逕以簡易判決處刑，改依通常程序審理
，並自為第一審判決如下︰
    主  文
原判決撤銷。
本件公訴不受理。
    理  由
一、公訴意旨如起訴書所載（如附件）。
二、按被告死亡者，法院應諭知不受理之判決，刑事訴訟法第30
    3 條第5 款定有明文。經查，本件被告甲○○業於民國95年
    1 月13日在屏東縣屏東市○○路123 號寶建醫院死亡，有該
    醫院開立之死亡證明書在卷可稽，揆諸前開說明，爰不經言
    詞辯論，逕為諭知不受理之判決。
三、原判決予以論罪科刑，尚有未洽，檢察官上訴意旨認原審未
    審酌被告其餘裁判上一罪之犯行（如附表），請求併案審理
    ，雖無理由，惟原判決既有可議之處，自應予以撤銷改判。
    至於檢察官另以被告涉犯附表所示之施用第二級毒品犯行，
    請求併案審理部分，因本件被告已死亡而應諭知不受理之判
    決，該移送併案部分與本件自無裁判上一罪關係，非起訴效
    力所及，本院無從併予審理，應退由檢察官另行卓處。
四、按檢察官聲請以簡易判決處刑之案件，經法院審理後，認應
    為不受理之諭知者，應適用通常程序審判之，刑事訴訟法第
    451 條之1 第4 項但書第3 款、第452 條分別定有明文。本
    件被告既已死亡而應為不受理之判決，爰依刑事訴訟法第45
    5 條之1 第3 項準用同法第369 條第1 項前段之規定，將原
    判決撤銷，並依同法第452 條規定，逕依通常程序自為第一
    審判決，附此敘明。
五、據上論斷，應依刑事訴訟法第455 條之1 第3 項、第452 條
    、第369 條第1 項前段、第364 條、第303 條第5 款、第30
    7 條判決如主文。
中    華    民    國    95    年    2     月    7     日
                  刑事第三庭  審判長法  官  楊清安
                                    法  官  楊萬益
                                    法  官  柯雅惠
以上正本證明與原本無異。
如不服本判決應於收受本判決送達後10日內向本院提出上訴書狀
，其未敘述上訴理由者，並得於提起上訴後10日內向本院補提理
由書狀（均須按他造當事人之人數附繕本），切勿逕送上級法院
                                    書記官  曾文玲
中    華    民    國    95    年    2     月    7     日
併案部分一覽表：
┌──┬────┬───────┬───────────┬───────┐
│編號│犯罪時間│ 犯 罪 地 點  │  犯   罪   情   形   │併  案  案  號│
├──┼────┼───────┼───────────┼───────┤
│01  │93年12月│屏東縣內埔鄉龍│施用第二級毒品甲基安非│屏東地檢署94年│
│    │3 日    │潭村昭勝路387 │他命                  │度毒偵字第705 │
│    │        │巷5 號        │                      │號            │
├──┼────┼───────┼───────────┼───────┤
│02  │93年4 月│屏東縣內埔鄉聯│施用第二級毒品甲基安非│屏東地檢署94年│
│    │間某日起│通路329 巷1 之│他命                  │度毒偵字第1622│
│    │至94年5 │2 號等處      │                      │號            │
│    │月21日止│              │                      │              │
└──┴────┴───────┴───────────┴───────┘


司法院資訊處製作；財團法人民間司法改革基金會備份。
